【裁判字號】    97,訴,2379
【裁判日期】    980205
【裁判案由】    解聘
【裁判全文】
臺北高等行政法院判決
                                      97年度訴字第2379號
                              .
原      告  甲○○
訴訟代理人  朱瑞陽  律師
            朱峻賢  律師
被      告  基隆市立武崙國民中學
代  表  人  乙○○
訴訟代理人  游蕙菁  律師
上列當事人間因解聘事件，原告不服基隆市政府中華民國97年6
月19日基府行法壹字第0970062337號訴願決定，提起行政訴訟。
本院判決如下：
    主  文
原告之訴駁回。
訴訟費用由原告負擔。
    事  實
一、事實概要：
    被告認原告於91年至96年間，多次涉有對學生性騷擾之情事
    ，經五次性平會議調查，除作成懲處建議外，並依性別平等
    教育法第25條規定，將原告移送教評會作適當懲處。經被告
    96年7 月6 日第五次教評會作成停聘決議，以96年7 月10日
    基武中人字第0960002571A 號函報請基隆市政府備查，基隆
    市政府以96年8 月1 日基府教學密貳字第0960127563號函同
    意備查，被告以96年8 月13日基武中人字第0960002811號函
    （即本件原處分）解聘原告。原告不服，提起訴願，亦遭駁
    回，遂向本院提起本件行政訴訟。
二、兩造聲明：
    (一)原告聲明：
      1.訴願決定及原處分均撤銷。
      2.被告應自96年8月2日起至處分撤銷確定重新聘任之日止
        ，給付每月新台幣（下同）5 萬元之薪資，及自起訴狀
        繕本送達翌日（97年9 月27日）起至清償日止按年息百
        分之五計算利息。
      3.被告應賠償原告100萬元。
      4.訴訟費用由被告負擔。
    (二)被告聲明：
      1.駁回原告之訴。
      2.訴訟費用由原告負擔。
三、兩造陳述：
    (一)原告主張：
      1.本件原處分係以被告所屬性平會之調查結果為據，而該
        性平會有未盡調查義務，且認定事實有誤，自亦違法而
        侵害原告之權利：
        (1)91年5月間摸學生胸背事件：
          就此事件，被告所屬性平會係以原告亦確認事件之發
          生及曾出具自白書等為由，認定本事件之發生為實。
          惟查，原告於調查過程中始終否認有上開事件之發生
          ；且所謂自白書既已遺失，而自稱看過該自白書之劉
          姓教師，其說法又未經原告對質詰問，真實性亦有疑
          義，故性平會之事實認定即有違誤。又性平會既認定
          原告係依被告當時校長之要求，寫下自白書云云，自
          應就該事實之有無，向事件發生當時之陳文宗校長查
          證，性平會怠於為此查證，自屬未盡調查義務。
        (2)91年間摸學生大腿事件：
          就此事件，被告所屬性平會係以原告曾避重就輕描述
          本事件，並亦確認事件發生當時之被告機關池校長，
          曾就此事件對於原告為嚴厲之譴責，而認定本事件之
          發生。惟查，原告並未承認有上開事件之發生，且所
          謂當時揭發之王姓教師為何人？其說法為何？原告於
          性平會調查階段均未得知，並無從對其說法提出對質
          詰問之要求。再者，性平會為此事件之調查，自應有
          所謂被騷擾學生之說法，或向事件發生當時之被告機
          關池校長求證，孰料，性平會竟以間接傳播之王姓教
          師說法為據，自亦屬未盡調查義務。
        (3)94年至96年摸學生臀部事件：
          就此事件，被告所屬性平會係以聲稱受原告騷擾之洪
          生說法，及原告於調查時之答辯書中曾確認有觸碰洪
          生，而認定本事件之真實性。惟查，洪生之說法是否
          屬實，性平會並未做任何調查，況其所稱之受騷擾期
          間長達2 年，卻未曾有過反映，其餘同學亦無人察知
          異狀，而直至2 年後原告因性騷擾事件而受調查時（
          即96年摸學生下背部事件），方提出受原告騷擾之指
          控，其說法之真實性自非無疑。再者，原告於調查時
          之答辯書中從未確認有觸碰洪生之事實，原告陳稱若
          真有碰觸洪生之情形，亦屬無意碰觸，係於保衛自己
          清白之際，又不質疑學生是否說謊之說法。原告保護
          學生之善意，卻被扭曲成自己承認有不當行為，性平
          會之事實認定豈無瑕疵。
        (4)96年摸學生下背部事件：
          就此事件，被告所屬性平會係以聲稱受原告騷擾之鄭
          生說法，而認定本事件之真實性。惟查，原告絕未對
          鄭生有任何騷擾之行為，原告於受調查之初，即坦率
          所有原委，並無隱瞞之情形，均足認定原告之清白。
          況性平會調查過程中，稱鄭生曾陳述原告以診察脊椎
          為由，以手掀開其衣裙云云，然查案件當日鄭生係穿
          褲裝而非裙裝，可見鄭生之陳述未必為真，而性平會
          對原告之答辯完全未予查證，顯然未盡查證義務。
        (5)按性別平等教育法第20條第1 項規定：「為預防與處
          理校園性侵害或性騷擾事件，中央主管機關應訂定校
          園性侵害或性騷擾之防治準則；其內容應包括學校安
          全規劃、校內外教學與人際互動注意事項、校園性侵
          害或性騷擾之處理機制、程序及救濟方法」，而教育
          部基於上開授權所訂定之「校園性侵害或性騷擾防治
          準則」第17條第2 款規定：「學校或主管機關調查處
          理校園性侵害或性騷擾事件時，應依下列方式辦理：
          二、行為人與被害人、檢舉人或證人有權力不對等之
          情形者，應避免其對質。必要時，得於不違反保密義
          務之範圍內另作成書面資料，交由行為人閱覽或告以
          要旨」。此案件調查過程中，性平會從未提出書面資
          料交行為人閱覽或告以要旨，原告僅能憑性平會轉告
          之所謂被害人說法為答辯，已對於原告答辯之權利造
          成障礙，自有違上開法令規定所要求之正當法律程序
      2.原告依其聘任關係，每月原可向被告請求約 5萬元之待
        遇，既因系爭處分而無法繼續請求，則系爭處分撤銷，
        被告應重新聘任原告後，原告依行政契約自得向被告請
        求於解聘期間未獲給付之待遇，並依行政訴訟法第8 條
        之規定，一併提起。再者，系爭原處分雖係於96年8 月
        14日原告收受送達後，發生解聘之效力，然系爭原處分
        載明解聘效力自基隆市政府核准日（97年8 月1 日）之
        次日起發生效力（即96年8 月2 日），並追回原告97年
        8 月份已領之薪水，故原告既自96年8 月2 日後即因系
        爭原處分而喪失請領待遇之權利，則系爭原處分經撤銷
        後，原告應可請求自96年8 月2 日起之薪水。
      3.按行政訴訟法第7 條及國家賠償法第2 條第2 項前段規
        定，被告所屬教評會委員決定為系爭處分時，自係執行
        職務行使公權力，因系爭處分不當而侵害原告之名譽權
        ，自應由被告負損害賠償責任，並依行政訴訟法第8 條
        規定，得與系爭處分之撤銷訴訟一併提起。且按國家賠
        償法第5 條及民法第195 條第1 項規定，原告依前述事
        實及上開國家賠償法、民法規定，自得向被告請求侵害
        名譽之金錢賠償。
      4.聲請調查證據：
        (1)91年5月間摸學生胸背事件：
          請求傳訊證人：本件事發時被告校長陳文宗，以證91
          年5 月間摸學生胸背事件，證人當時為被告機關校長
          ，該事件經其調查後確認並非屬實；且被告所稱之所
          謂「自白書」並非事實，原告僅有提出一份事件完整
          說明之書面予證人，並非所謂「自白書」，更無答應
          轉校之記載。
        (2)91年間摸學生大腿事件：
          請求傳訊證人：本件事發時被告之池姓校長，請求鈞
          院命被告提出91年間所謂「王姓老師」擔任導師班級
          之教師日誌，以證91年間摸學生大腿事件，證人當時
          為被告校長，該事件經其調查後確認並非屬實；且被
          告稱該事件係於原告任課所謂「王姓老師」擔任導師
          之班級，而於視聽教室上課時發生，則請被告提出當
          時所謂「王姓老師」擔任導師班級之教師日誌，蓋教
          師日誌上載有該班級每日任課教師之姓名及上課情形
          ，而得證明91年間原告並未任課於「王姓老師」擔任
          導師之班級，自不可能發生本次事件。
        (3)94年至96年摸學生臀部事件：
          請求傳訊證人：聲稱被害之洪姓學生及被告96年7月6
          日性平會第4 次會議委員03。蓋被告所屬性平會係以
          聲稱受原告騷擾之洪生說法，認定本事件之真實性。
          惟洪生之說法是否屬實，被告機關並未做任何調查，
          況其所稱之受騷擾期間長達2 年，卻未就此有過反映
          ；且鈞院97年11月25日庭期中，被告機關代表人吳校
          長稱洪生曾於96年初反映原告對其有襲胸之情形，則
          當時所謂摸臀騷擾已持續一年有餘，惟洪生並未提及
          摸臀之事，顯見其事後說法之真實性自非無疑，而有
          傳訊其為證人之必要。再者，依被告96年7 月6 日性
          平會第4 次會議紀錄所載，委員03於會中曾就其所見
          原告與洪生之互動狀況為說明，從其所見中可知，原
          告對洪生之肢體接觸均為制止，並無被告所稱與學生
          肢體接觸密切之情形。
        (4)96年摸學生下背部事件：
          請求傳訊證人：聲稱被害之鄭姓學生及其家長，蓋查
          ，原告雖有觸摸鄭姓學生脊椎之情形，惟其事實與被
          告所調查之情節截然不同；更且鄭姓學生於事發時，
          並未有被原告性騷擾之感覺，而係因調查過程中，被
          告之不當誘導，故有傳訊其為證人之必要云云。
      5.提出被告96年7月10日基武中字第0960002571B號函、基
        隆市政府97年7 月16日院基府行法壹字第0970062337號
        函、教育部95年3 月22日台人（二）字第0950030898號
        函及被告96年8 月13日基武中人字第0960002811號函等
        件影本為證。
    (二)被告主張：
      1.被告輔導處劉姓教師於91年5 月間，收到學生投訴原告
        利用放學後於辦公室內，用手自大腿→腰→胸部附近觸
        摸學生，事後原告自承其事，並書寫自白書，答應轉校
        （原處分卷第22頁、第29頁、第50頁）。
      2.被告所屬王姓教師91年間因之揭發（此事件係發生於91
        年陳校長任內，而於池校長任內揭發）陳述其班上曾有
        3 位同學在視聽教室遭原告從大腿摸到胸部（原處分卷
        第50頁），原告係稱「地點並不是在視聽教室看影片，
        是在當時校長室和視聽教室之間的那間小教室，…她就
        坐在我的旁邊，那我的手確實有觸碰到她的…，關於這
        件事我真的感到非常非常非常的抱歉。」（原處分卷第
        86頁），於調查過程中，原告也確認池校長曾針對其所
        涉之性騷擾案，給予嚴厲斥責並特別提醒需注意保持與
        學生互動的距離（原處分卷第23頁、第29頁、第50頁、
        第96頁至97頁）。
      3.96年5 月間鄭姓學生告知原告因下背疼痛，原告主動開
        車送該生返家，途中即以「診察」為由，以手觸摸女學
        生下背部。同年6 月25日下午，被告所屬輔導處接獲鄭
        姓女學生申訴表示，原告於導師室專用廁所前之隱蔽空
        間，以「診察」脊椎為由，以手掀開衣裙觸摸女學生下
        背部，使女學生感覺非常嘔心及不舒服。約莫5 分鐘後
        ，再令該生至同一地點再「診察」觸摸（原處分卷第8
        頁至12頁、第14頁至18頁），於調查過程中，原告並非
        醫療護理專業人士，原告於被告護理師告知鄭同學之脊
        椎無問題後（原處分卷第10頁），竟仍以「診察」為由
        ，對女學生進行有損師道行為，而鄭同學明確陳述其裙
        頭被下拉的感覺（原處分卷第9 頁、第15頁、第17頁）
        、原告「診察」之時間長達2 至3 分鐘（原處分卷第15
        頁、第18頁），並於「診察」結束時，對鄭同學說「是
        不是變胖了」（詳原處分卷第9 頁至第10頁、第18頁、
        第95頁），均足見原告心態之不佳。再者，原告已於被
        告性別平等委員會、教師評審委員會及97年11月25日鈞
        院行準備程序時自認，雖原告稱係因「當時沒有想很多
        ，只是關心學生健康…」云云，惟查原告擔任被告教師
        已8 年有餘，應深知男老師及女學生間之界線，並謹守
        分際，竟於有專業護理老師及眾多女老師之被告校園，
        及原告護理師告知鄭同學之脊椎無問題後，多次在隱密
        之空間對鄭姓學生掀開衣服、觸摸其身體，引起鄭姓學
        生「不舒服」之感受，原告之行為顯屬性騷擾無疑。
      4.洪姓同學於1年級上學期被原告摸屁股4至5次、下學期1
        至2 次、二年級6 至7 、下學期有3 至4 次（一年級發
        生地點於舊校舍，二年級發生地點於新校舍導師室廁所
        ），致該生疑似強迫，只要想起此事件就會一直洗澡，
        一直一直刷洗自己的身體，原告卻僅以師生玩鬧方式處
        置（原處分卷第30頁、第33至第34頁、第41頁、第51頁
        ），此事件是因鄭姓同學事件而進行班級輔導時，心理
        師篩選洪姓同學為心理受創嚴重者，學校除立即轉介三
        級輔導接受心理治療外，並啟動性平調查機制以了解此
        性騷事件，原告雖主張係洪姓同學因遭原告記過，而挾
        怨報復云云，惟查該洪姓同學雖於96年6 月25日遭原告
        記小過處分，惟洪姓同學從未主動向被告申訴遭原告性
        騷擾之情事，該洪姓同學之事件係心理治療師於96年6
        月29日為原告全班學生做心理輔導，安撫學生因鄭姓同
        學遭性騷擾事件引發之不安情緒時，發現洪姓同學不停
        哭泣、時而情緒激動等異常反應，而篩選洪姓同學為嚴
        重性騷擾創傷之個案，被告知悉後，除立即將洪姓同學
        轉介三級輔導，進行定期之專業心理治療外，並因情節
        重大，主動召開性別平等委員會，請經洪姓同學及原告
        到場說明，而認定為性騷擾案件，並決議將原告送交教
        師評審委員會懲處，顯非洪姓同學挾怨報復。
      5.況查原告於96年7月6日被告教師評議委員會到場說明時
        ，已自承91、92年間確曾發生多次疑似性騷擾事件，並
        曾書立「自白書」（原處分卷第98頁），亦曾遭池校長
        口頭訓戒（原處分卷第96頁至97頁），且原告之行為已
        引發學生負面及遭侵犯之感受，並進而向被告學校老師
        反應及申訴，原告經此數事件，本應修正自身行為並謹
        守師生界線，惟竟仍多次對鄭姓學生及洪姓學生為逾越
        界線之身體上接觸，引發鄭姓學生負面感受，更令洪姓
        學生心理嚴重受創，豈得推為無心之失。
      6.至於原告聲請調查證據部份，由於其行為不檢，有損師
        道之認定，顯無調查之必要。
      7.綜上所陳，原告多年來涉及多起性騷擾女學生案件，均
        經被告性別平等委員會調查發現確認屬實，嗣經被告教
        師評審委員會認原告行為不檢、有損師道，情節重大，
        依教師法第14條第1項第6款及教育人員任用條例第31條
        第1 項之規定，決議予以解聘處分，應無違誤，原告提
        起本件訴訟請求撤銷原處分及訴願決定，並請求被告自
        96年8 月2 日起按月給付原告薪資50000 元（其中原告
        所謂被告追回97年8 月份已領之薪資云云，核非事實）
        及名譽損失100 萬元部分，均顯無理由。
    理  由
一、按「教師聘任後除有下列各款之一者外，不得解聘、停聘或
    不續聘：…六、行為不檢有損師道，經有關機關查證屬實者
    。…。有前項第6 款、第8 款情形者，應經教師評審委員會
    委員三分之二以上出席及出席委員半數以上之決議。」，教
    師法第14條第1 項第6 款及第2 項定有明文。又「具有左列
    情事之一者，不得為教育人員；其已任用者，應報請主管教
    育行政機關核准後，予以解聘或免職：…七、行為不檢有損
    師道，經有關機關查證屬實者。」，教育人員任用條例第31
    條第7 款設有規定。
二、前揭事實概要所載各情，為兩造所不爭，且有上開各該文件
    、原處分及訴願決定書等件影本附原處分卷及訴願機關卷可
    稽。茲依前述兩造主張之意旨，就下列各點敘明判決之理由
    。
三、原告涉有行為不檢有損師道，經有關機關查證屬實之情事：
    (一)經查，被告輔導處劉姓教師於91年5 月間，收到學生投訴
      原告利用放學後於辦公室內，用手自大腿→腰→胸部附近
      觸摸學生，事後原告自承其事，並書寫自白書，答應轉校
      等情，有被告第2 次、第3 次、第4 次性別平等委員會會
      議紀錄（原處分卷第22頁、第29頁、第50頁）可稽。
    (二)被告所屬王姓教師91年間因之揭發（此事件係發生於91年
      陳校長任內，而於池校長任內揭發）陳述其班上曾有3 位
      同學在視聽教室遭原告從大腿摸到胸部（被告第4 次性別
      平等委員會會議紀錄，原處分卷第50頁），原告係稱「地
      點並不是在視聽教室看影片，是在當時校長室和視聽教室
      之間的那間小教室，…她就坐在我的旁邊，那我的手確實
      有觸碰到她的…，關於這件事我真的感到非常非常非常的
      抱歉。」（被告第5 次性別平等委員會會議紀錄，原處分
      卷第86頁），於調查過程中，原告亦承認池校長曾針對其
      所涉之性騷擾案，給予嚴厲斥責並特別提醒需注意保持與
      學生互動的距離（被告第5 次性別平等委員會會議紀錄，
      原處分卷第96頁至97頁）。
    (三)又96年5 月間鄭姓學生告知原告因下背疼痛，原告主動開
      車送該生返家，途中即以「診察」為由，以手觸摸女學生
      下背部。同年6 月25日下午，被告所屬輔導處接獲鄭姓女
      學生申訴表示，原告於導師室專用廁所前之隱蔽空間，以
      「診察」脊椎為由，以手掀開衣裙觸摸女學生下背部，使
      女學生感覺非常嘔心及不舒服。約莫5 分鐘後，再令該生
      至同一地點再「診察」觸摸（被告校園性騷擾申請調查紀
      錄，原處分卷第8 頁至12 頁 、第14頁至18頁）。而原告
      並非醫療護理專業人士，其於被告護理師告知鄭同學之脊
      椎無問題後（被告校園性騷擾申請調查紀錄，原處分卷第
      10頁），竟仍以「診察」為由，對女學生進行不符師道之
      行為。而鄭同學明確陳述其裙頭被下拉的感覺（被告校園
      性騷擾申請調查紀錄，原處分卷第9 頁、第15頁、第17頁
      ）、原告「診察」之時間長達2 至3 分鐘（被告校園性騷
      擾申請調查紀錄，原處分卷第15頁、第18頁），並於「診
      察」結束時，對鄭同學說「是不是變胖了」（被告校園性
      騷擾申請調查紀錄及被告第5 次性別平等委員會會議紀錄
      ，原處分卷第9 頁至第10頁、第18頁、第95頁）等，均不
      合於師生及兩性間之應有分際。原告於本件調查時雖稱，
      因當時沒有想很多，只是關心學生健康云云，惟原告擔任
      被告學校之教師多年，應知男老師及女學生間之界線，並
      謹守分際，竟於有專業護理老師及眾多女老師之被告校園
      ，及原告護理師告知鄭同學之脊椎無問題後，仍多次在隱
      密之空間對鄭姓學生掀開衣服、觸摸其身體，引起鄭姓學
      生「不舒服」之感受，被告核認原告行為屬性騷擾，並無
      不合。
    (四)此外，洪姓同學於1 年級上學期被原告摸屁股4 至5 次、
      下學期1 至2 次、二年級6 至7 次、下學期有3 至4 次（
      一年級發生地點於舊校舍，二年級發生地點於新校舍導師
      室廁所），致該生疑似強迫，只要想起此事件就會一直洗
      澡，一直一直刷洗自己的身體，原告卻僅以師生玩鬧方式
      處置（被告第2 次、第4 次性別平等委員會會議紀錄、洪
      姓同學自述書及被告校園性騷擾申請調查紀錄，原處分卷
      第30頁、第33至第34頁、第41頁、第51頁），此事件是因
      鄭姓同學事件而進行班級輔導時，心理師篩選洪姓同學為
      心理受創嚴重者，學校除立即轉介三級輔導接受心理治療
      外，並啟動性平調查機制以了解此性騷事件。原告雖主張
      係洪姓同學因遭原告記過，而挾怨報復云云，惟查該洪姓
      同學雖於96年6 月25日遭原告記小過處分，惟洪姓同學從
      未主動向被告申訴遭原告性騷擾之情事，該洪姓同學之事
      件係心理治療師於96年6 月29日為原告全班學生做心理輔
      導，安撫學生因鄭姓同學遭性騷擾事件引發之不安情緒時
      ，發現洪姓同學不停哭泣、時而情緒激動等異常反應，而
      篩選洪姓同學為嚴重性騷擾創傷之個案，被告知悉後，除
      立即將洪姓同學轉介三級輔導，進行定期之專業心理治療
      外，並因情節重大，主動召開性別平等委員會，請經洪姓
      同學及原告到場說明，而認定為性騷擾案件，並決議將原
      告送交教師評審委員會懲處。原告稱洪姓同學有挾怨報復
      情事云云，核不足採。
    (五)再者，原告於96年7 月6 日被告教師評議委員會到場說明
      時，已自承91、92年間確曾發生多次疑似性騷擾事件，並
      曾書立「自白書」（被告第5 次性別平等委員會會議紀錄
      ，原處分卷第98頁），亦曾遭池校長口頭訓戒（被告第5
      次性別平等委員會會議紀錄，原處分卷第96頁至97頁），
      且原告之行為已引發學生負面及遭侵犯之感受，並進而向
      被告學校老師反應及申訴，原告經此數事件，本應修正自
      身行為，謹守師生界線，惟竟仍多次對鄭姓學生及洪姓學
      生為逾越界線之身體上接觸，引發鄭姓學生負面感受，更
      令洪姓學生心理嚴重受創。原告所稱係無心之失云云，不
      足為採。
四、被告報請主管教育行政機關核准後，所為解聘之處分，並無
    違誤：
    (一)綜上所述，原告有行為不檢有損師道，並經被告所屬性別
      平等委員會調查發現確認屬實後，由被告所屬教評員會決
      議解聘，並經基隆市政府96年8 月1 日基府教學密貳字第
      0960127563號函核備並自文到次日起生效，被告乃以96年
      8 月13日基武中人字第0960002811號函解聘原告，並無違
      誤。
    (二)被告之解聘處分既無違誤，原告提起本件訴訟，依行政訴
      訟法第7 條及國家賠償法第2 條第2 項前段規定，請求被
      告自96年8 月2 日起按月給付原告薪資5 萬元，又依國家
      賠償法第5 條及民法第195 條第1 項規定，請求被告賠償
      名譽損失100 萬元云云，於法未合，為無理由。
五、本件事證已臻明確，原告復聲請傳訊證人陳文宗校長、池校
    長、洪姓學生、鄭姓學生及其家長、被告96年7 月6 日性平
    會第4 次會議03委員，及調閱被告91年王姓老師擔任導師班
    級之教師日誌云云。經查，本件於被告有關機關調查程序及
    處分作成過程，已給予原告陳述意見之機會，使其獲得程序
    上之保障，且原告對於相關人證，亦未提出確實證據證明其
    間存有過節而有誣攀之情事，原告聲請調查前開證據，核無
    必要，附此敘明。
六、從而，被告以原告有行為不檢有損師道，經有關機關查證屬
    實之情事，報請主管教育行政機關核准後，所為解聘之處分
    ，於法並無違誤。訴願決定遞予維持，亦無不合。原告徒執
    前詞，訴請撤銷，並請求被告自96年8 月2 日起按月給付薪
    資5 萬元及賠償名譽損失100 萬元云云，為無理由，應予駁
    回。
據上論結，本件原告之訴為無理由，依行政訴訟法第98條第1 項
前段，判決如主文。
中    華    民    國    98    年     2    月     5    日
                  臺北高等行政法院第七庭
                            審判長法  官  蕭忠仁
                                  法  官  林玫君
                                  法  官  劉穎怡
上為正本係照原本作成。
如不服本判決，應於送達後20日內，向本院提出上訴狀並表明上
訴理由，如於本判決宣示後送達前提起上訴者，應於判決送達後
20日內補提上訴理由書（須按他造人數附繕本）。
中    華    民    國    98    年     2    月     5    日
                                  書記官  蕭純純


司法院資訊處製作；財團法人民間司法改革基金會備份。
